【裁判字號】    97,審抗,224
【裁判日期】    970814
【裁判案由】    本票裁定
【裁判全文】
臺灣高雄地方法院民事裁定             97年度審抗字第224號
抗  告  人    甲○○○○○○ .
兼法定代理人  丙○○
相  對  人    兆豐國際商業銀行股份有限公司
法定代理人    乙○○
上列當事人間本票裁定事件，抗告人對於民國97年5 月7 日本院
97年度票字第5002號裁定提起抗告，本院裁定如下：
    主  文
抗告駁回。
抗告程序費用新臺幣壹仟元由抗告人負擔。
    理  由
一、按依民事訴訟法第四編規定，應為抗告而誤為異議者，視為
    已提出抗告；應提出異議而誤為抗告者，視為已提出異議，
    為民事訴訟法第495 條所明定。又依非訟事件法第46條規定
    ，上開規定於非訟事件程序準用之。本件抗告人以本票裁定
    送達不合法為由聲明異議，與非訟事件法及民事訴訟法所規
    定得聲明異議之情形不符，惟其本意既係對本票裁定不服而
    聲明異議，依上開規定，自應視為已提起抗告，核先敘明。
二、抗告意旨略以：抗告人之事務所並非設在高雄市左營區○○
    ○路93號10樓之1 ，原審對該址所為送達不合法，爰提起本
    件抗告。
三、按執票人向本票發票人行使追索權時，得聲請法院裁定後強
    制執行，票據法第123 條定有明文。又本票執票人依票據法
    第123 條規定，聲請法院裁定許可對發票人強制執行，係屬
    非訟事件，此項聲請之裁定及抗告法院之裁定，僅依非訟事
    件程序，以審查強制執行許可與否，並無確定實體上法律關
    係存否之效力，如發票人就票據債務之存否有爭執時，應由
    發票人提起確認之訴，以資解決，最高法院57年臺抗字第76
    號判例亦可資參酌。再按代收送達雖不合法，而於其轉交本
    人時起，仍應視為合法送達，最高法院19年抗字第46號判例
    明揭斯旨。
四、經查：
  (一)抗告人甲○○○○○○ ○○○ ○○○ ○○○○○○○○○○○○○ ○○○○○○○ 之登記營
    業所及其法定代理人即抗告人丙○○之戶籍址均非位在高雄
    市左營區○○○路93號10樓之1 之情，有抗告人所簽發之本
    票及丙○○之戶籍謄本在卷可憑，相對人復未提出足資佐證
    甲○○○○○○ ○○○ ○○○ ○○○○○○○○○○○○○ ○○○○○○○ 之營業所設在該
    址之證據，則原審將本票裁定寄送至該址，由該大樓管理委
    員會聘僱之管理員於民國97年5 月13日代為收受，難謂已對
    抗告人為合法送達。惟抗告人已於97年5 月20日提起本件抗
    告，足認其已因轉交、轉告而知悉原審業依相對人聲請為本
    票裁定，依上開判例意旨，仍應視為本票裁定已合法送達抗
    告人。
  (二)相對人主張其執有抗告人與立鑫精密工業股份有限公司、程
    瑞金於95年6 月9 日共同簽發、票面金額新台幣255,000,00
    0 元、未載到期日之本票，並免除作成拒絕證書，詎屆期提
    示不獲付款，乃依票據法第123 條規定，聲請裁定准予強制
    執行等情，業據相對人提出本票為證。而本件係屬非訟事件
    ，法院僅就本票形式上之要件是否具備予以審查為已足，是
    原審依上開規定裁定准予強制執行，尚無不合。抗告人提起
    本件抗告，並未表明對原裁定不服之程度，僅爭執原裁定送
    達不合法（本院認原裁定已合法送達抗告人，詳見前述），
    致本院無從審酌，難認其抗告有據，自應予駁回。
五、結論：本件抗告為無理由，依非訟事件法第46條、第21條第
    2 項、第24條第1 項，民事訴訟法第495 條之1 第1 項、第
    449 條第1 項、第78條，裁定如主文。
中    華    民    國    97    年    8     月    14    日
                      民事第二庭審判長法  官  林紀元
                                      法  官  陳業鑫
                                      法  官  黃悅璇
以上正本證明與原本無異。
如不服本裁定應於送達後10日內向本院提出再抗告狀，並繳納再
抗告費新台幣1000元。再為抗告應以適用法規顯有錯誤為理由，
並經本院之許可，該許可以原裁定所涉及之法律見解具有原則上
重要性者為限，並委任律師為代理人。
抗告人之配偶、三親等內之血親、二親等內之姻親，或抗告人為
法人、中央或地方機關時，其所屬專任人員具有律師資格並經法
院認適當者，亦得為第三審代理人。
前項情形應於提起再抗告或委任時釋明之。
中    華    民    國    97    年    8     月    14    日
                                      書記官  林昭吟


司法院資訊處製作；財團法人民間司法改革基金會備份。
